

SKILLS

- ReactJS
- Bootstrap
- Geoserver
- PostgreSql-Postgis
- SQLite Spatialite
- Javascripts
- . HTML
- · CSS
- . Visual Studio Code
- Android Studio
- OGIS
- CesiumJS
- Openlayers, Leaflet
- webpack
- Citygml
- . 3D City DB
- . Geojson, shp
- Docker, Kubernetes

HAMDI SEÇILMIŞ

- Aksaray, Aksaray 68100
- +905319947568
- hamdi.secilmis@gmail.com

SUMMARY

Mobil, masaüstü ve web uygulamaları geliştirmede kapsamlı deneyime sahip başarılı Full Stack Yazılım Geliştiricisi. ReactJS, Bootstrap, Geoserver, PostgreSQL-PostGIS, SQLite-Spatialite, JavaScript, HTML, CSS, Visual Studio Code, Android Studio, QGIS, CesiumJS, Openlayers ve Leaflet kullanımında kanıtlanmış uzmanlık. 2D ve 3D haritalama teknolojileri ve GIS çözümlerini içeren projeleri başarıyla yönetti. PostgreSQL ve PostGIS kullanarak büyük veri kümelerini verimli bir şekilde yönetme becerisini gösterdi. Platformlar arasında sorunsuz kullanıcı deneyimleri için duyarlı tasarımlar oluşturmada usta. Kariyerinin öne çıkan noktaları arasında Flutter çerçevesini kullanarak yenilikçi mobil uygulamalar geliştirmek ve CesiumJS ile 3D kadastro projelerinin görselleştirilmesine katkıda bulunmak yer alıyor. Şu anda uygulamaların güvenli dağıtımını sağlamak için Docker ve Kubernetes becerilerini geliştiriyor. Serbest projeler aracılığıyla akıllı şehir sistemleri için GIS teknolojisinden yararlanmaya kendini adamış. (Yapay Zeka İle tecrübelerime dayanarak beni tanımlayan bir Özet tanıtım)

EXPERIENCE

May 2017 - Current

Full Stack Software Developer SecGEO | Aksaray, Merkez

- Harita Mühendisi olarak özel sektör de saha projelerin de farklı pozisyonlar da görev aldım. Zamanla Mühendislik hizmeti öğrendiklerimi mobil, masaüstü ve web uygulamalarına dönüştürmeye başladım.
- Yazılım sektörüne ilk adımım Android Studio üzerinde Java ile Mobil Harita Uygulaması geliştirmek ile başladı.
 https://secgeomobileapp.wordpress.com/ Mobil Harita
 App>https://youtu.be/isMeZvT7CIE?si=LmYXVKUCga Z25-0
- Devamın da Microsoft Visual Studio Code editörünü kullanarak C# ile masaüstü Harita Hesap Modülleri ile devam ettim. https://secgeo.wordpress.com/
- Mobil uygulama da Android üzerine gelişimi sürdürürken zamanla ios için de talepler artınca bu sefer Hibrit geliştirme ortamı olan Flutter frameworkü ile tanıştım. Dolayısyla Dart programlama dili ile Eczane Mobil Uygulaması ve Mobil Deprem Uygulaması geliştirdim. Eczane Mobil App>https://www.youtube.com/shorts/9jwGYducwEo Deprem Mobil App>https://www.youtube.com/shorts/rvETXveD7VQ
- Ar-Ge çalışmalarımı sürdürürken zamanla dünya da javascript etkileşim dilinin daha yoğun kullanıldığını farkettim. Ve sonrasın da web uygulamalarına merak sardım. HTML,işaretleme dilini öğrendim. CSS, şekillendirme dilini öğrendim. HTML,CSS ve Javascript

- üçlemesi ile açık harita kütüphanelerini kullanarak Leaflet,Openlayers gibi 2B Harita uygulamaları geliştirmeye başladım.
- Büyük boyutlu veriler ile verimli çalışabilmek için Açık Kaynaklı ilişkisel veri tabanı olan Postgre SQL ile tanıştım. Devamın da bunu postgis ile mekansal veritabanına dönüştürdüm ve çalışmamı psotgis ile sürdürdüm. Benzer şekilde Mobil uygulamalarda ise SQLITE ın uzantısı spatialite ı kullanmaya başladım.
- Web tarafında CBS teknolojisini kullanarak konum tabanlı geliştirdiğim uygulamaları yayınlayabilmek için bir CBS sunucusuna ihtiyacım olduğunu farkettim ve açık kaynaklı cbs sunucusu olan GeoServer ı öğrendim.
- Zamanla HTML ve CSS deki detaylı bileşen oluşturma ve şekillendirme işlem adımlarını daha hızlı yapabilmek ve profesyonel görünüm kazandırmak için Reactjs ve Bootstrap frameworklerini kullanmaya başladım.
- Özel sektörde hizmet veren restoran ve otel vb işletmelere panoramik görüntülerden oluşan panoramik kameralar ile iç mekan, drone ile dış mekan görüntülerin den faydalanarak 360- Sanal Tur projelerini hayata geçirdim. Github üzerinde yaptığım çalışmalar mevcuttur. Sanal Tur Projeleri> https://github.com/tr-secgeo
- Şuan ise ReactJS frameworkü ile CesiumJS 3B Harita ve CBS görüntüleme kütüphanesini kullanarak Hareketli obje Simülasyonları ve TKGM nin 3B Kadastro projesi kapsamında ürettiği citygml formatın da yer alan projelerin görselleştirilmesi üzerine kendimi geliştirmekteyim. 3B Simülasyon>https://youtu.be/WvO812QdY14? si=HPgd17wOWlk6g6lw
- Uygulamamı sorunsuz kurumsal projeler de yayınlayabilmek ve daha güvenli hale getirebilmek için, Şuan Docker ve Kubernetes üzerine eğitim videoları izlemekteyim.
- Ayrıca Web üzerinde oluşturduğum uygulamamın frontend kısmının mobil tarafında sorunsuz ve görsel olarak iyileştirebilmek için responsive tasarım üzerine çalışmalar sürdürmekteyim.
- Açık Kaynaklı CBS verilerinin her türlü düzenlenmesini QGIS üzerinde tasarlamaktayım.
- 3B svg,obj, gltf vd objelerin tasarım işlemlerini Blender üzerinde düzenlemekteyim.
- Akıllı Şehir Sistemi kapsamında CBS teknolojisini kullanarak 2B ve 3B Web tabanlı Modern Yazılım Mimarisi ile modüler yapıda geliştirmekte olduğum projelerimi freelance olarak yayınlamaktayım.

May 2015 - May 2017

Company Owner SecGEO Mühendislik | İZMİR, Buca

- İzmir ili ve ilçelerin de Harita Mühendislik Hizmeti verdim.
- İnşaat Projelerinin(Yol,Baraj,Gölet,Bina vb.) GNSS, Drone,Total Station saha ekipmanları ile aplikasyonlarının yapılması işlemlerini sürdürdüm.
- NetCAD, ArcGIS, Autocad, MicroStation, Global Mapper, QGIS, Google Earth, HGM Küre, Agisoft Metashape Professional vd. cad ve cbs uygulamaları ile projenin kolaylaştırılmasını sağladım
- Yersel Lazer Tarayıcılar ve Lidar ile sahadan verilerin toplanması ve işlenmesi ve sonuç ürün olarak Kat Planlarının üretilmesini sağladım.

May 2014 - May 2015

Survey Engineer İzmirGAZ - Prokon Mühendislik ve Müşavirlik A.Ş | İZMİR, Konak

• İzmir Doğalgaz boru hatlarında Kamulaştırma, Etüt -Proje Aplikasyon işlemlerini takibi ve sürdürülmesi görevlerinde yer aldım.

May 2013 - May 2014

Survey Engineer Barankaya A.Ş | İZMİR, Bayraklı

• Her türlü inşaat projelerin sahaya aplikasyon ve ölçü işlerinin takibi ve sürdürülmesi işlemlerin de görev aldım.

May 2012 - May 2013

Survey Engineer UBM A.Ş | Kars, Merkez

 Kars ili merkez ve Kars-Iğdır Karayolu Projelerin de Müşavir firma da Arazi Ölçüm Kontrol Mühendisi ve Etüt Proje Kontrol Mühendisi olarak görev aldım.

May 2009 - May 2011

Test Manager Netcad A.Ş | Ankara, Beysukent

 Harita Mühendislik tecrübemiz dolayısıyla, Netcad ürünleri piyasaya çıkmadan önce her bir modüle ait düzenlediğimiz veri setleri ile Modüllerin manuel ve otomatik testlerinin yapılması ve yönetilmesi görevlerin de yer aldım. Teknik Departman, Eğitim Departmanı ve Yazılım Departmanı arasında bir köprü görevi üstlendim.

May 2008 - May 2009

GIS and Data Analyst GeoCAD A.Ş | Balıkesir, Merkez

 Elektrik Bilgi Sistemi Projesi adı altında sahadan haritalar üzerinde planladığımız konumlar da veriler toplama, işleme ve yönetme çalışmalarında görev aldım.

May 2007 - May 2008

GIS Specialist Esri - İşlem CBS A.Ş | Kıbrıs, Lefkoşa

 Lefkoşa Türk Belediyesi Adres Bilgi Sistemi Projesi kapsamında CBS Uzmanı olarak ArcGIS üzerinde sahadan toplanan verilerin veri tabanında toplanması ve sorgulanması görevlerin de yer aldım.

EDUCATION

2009

Bachelor of Science | Harita Mühendisliği Bülent Ecevit Üniversitesi, Zonguldak, 67

- Zonguldak Karaelmas Üniversitesi yeni ismi ile Zonguldak Bülent Ecevit Üniversitesi Mühendislik Fakültesi Harita Mühendisliği bölümünden 14 Eylül 2009 yılında mezun oldum.
- Aksaray Üniverstesi Fen Bilimleri Enstitüsün de 2021 yılında Yüksek Lisansa başvurdum ve kazandım. Yüksek Lisans derslerini başarılı bir şekilde verdim. Tez Aşamasında, özel sektördeki çalışma yoğunluğumdan tezi tamamlayamadım ve ayrılmak zorunda kaldım.

LANGUAGES

English: B2

Upper Intermediate

CERTIFICATIONS

- ArcGIS
- . Cesium
- · Algoritma Tasarımı
- . Android Programlama
- . Bilgi Teknolojileri Giriş
- Flutter ile Uygulama Geliştirme
- . Kotlin ile Android Mobil Uygulama Temel ve İleri Seviye Geliştirme
- . Google Flutter ile Mobil Uygulama Kursu

- İHA Pilot
- . Web Tabanlı Coğrafi Bilgi Sistemleri
- Yapay Zeka Algoritmaları
- · Yazılım Tasarım Desenleri
- Java ile Programlamaya Giriş

HOBBIES AND INTERESTS

- . Kayak yapmak,
- Satranç oynamak
- . Go Kart
- Yüzmek
- . Bowling oynamak

REFERENCES

- Adnan AĞAÇLI CEO 0532 612 9912
- Prof. Dr. Çetin MEKİK Hacettepe Üniversitesi Mühendislik Fakültesi Harita Mühendisliği Öğretim Üyesi - 0532 471 2203
- Bahadır SEÇİLMİŞ Erkek Kardeş Aksaray Gülağaç Tarım İlçe Müdürlüğü - 0530 395 3768
- Serdar KÜPÇÜ Eski Türksat Direktörü 0532 782 8890
- Ahmet DABANLI Başarsoft Kurucu Ortak 0505 888 7683

DRIVING LICENCE

• CE Sürücü Lisansım var